【裁判字號】    97,訴,1410
【裁判日期】    970502
【裁判案由】    毒品危害防制條例
【裁判全文】
臺灣臺中地方法院刑事判決              97年度訴字第1410號
公  訴  人  臺灣臺中地方法院檢察署檢察官
被      告  甲○○
                    （現另案在臺灣臺中女子監獄執行中）
上列被告因毒品危害防制條例案件，經檢察官提起公訴（97年度
毒偵字第1169號），經本院合議庭裁定由受命法官獨任進行簡式
審判程序，本院判決如下：
    主    文
甲○○施用第一級毒品，累犯，處有期徒刑玖月。扣案之海洛因
壹包（驗餘淨重零點零參柒肆公克）沒收銷燬之，扣案之注射針
筒肆支、塑膠鏟管壹支均沒收；又施用第二級毒品，累犯，處有
期徒刑陸月。扣案之甲基安非他命參包（驗餘淨重分別為零點玖
陸參捌公克、零點柒陸柒捌公克、零點柒參壹伍公克）沒收銷燬
之，扣案之玻璃管吸食器壹支、塑膠鏟管壹支均沒收。應執行有
期徒刑壹年貳月，扣案之海洛因壹包（驗餘淨重零點零參柒肆公
克）、甲基安非他命參包（驗餘淨重分別為零點玖陸參捌公克、
零點柒陸柒捌公克、零點柒參壹伍公克）沒收銷燬之，扣案之注
射針筒肆支、玻璃管吸食器壹支、塑膠鏟管貳支均沒收。
    犯罪事實及理由
一、犯罪事實：甲○○前於民國92年間，因施用毒品案件，經本
    院以92年度毒聲字第2647號裁定送觀察、勒戒後，認有繼續
    施用毒品之傾向，經本院以92年度毒聲字第2946號裁定送強
    制戒治，於93年11月28日戒治期滿執行完畢而釋放，並經臺
    灣臺中地方法院檢察署檢察官於93年12月27日以93年度戒毒
    偵字第310號不起訴處分確定。又於94年間，因竊盜案件，
    經本院以94年度沙簡字第541號判處有期徒刑6月確定；又因
    違反毒品危害防制條例案件，經本院以94年度易字第1993號
    、95年度訴字101號各判處有期徒刑3月、7月、4月，嗣並裁
    定應執行有期徒刑1年確定，上開案件經接續執行，於96年5
    月6日假釋期滿執行完畢。詎猶不知悔改，於前開強治戒治
    執行完畢釋放後5年內，分別基於施用第一、二級毒品之犯
    意，於97年2月29日上午9時許，在臺中市○○路與國光路口
    之加油站廁所內，以將海洛因摻入水中溶解，以注射針筒注
    射之方式，施用第一級毒品海洛因1次；另於97年2月29日上
    午10時許，在上開加油站廁所內，以將甲基安非他命置於吸
    食器內燒烤加熱，吸其霧化氣體之方式，施用第二級毒品甲
    基安非他命1次。嗣為警於97年2月29日19時50分許，在臺中
    市○○路與文心南路口查獲，並扣得海洛因1包（驗餘淨重
    0.0374公克）、甲基安非他命3包（驗餘淨重分別為0.9638
    公克、0.7678公克、0.7315公克）、及甲○○所有，用供施
    用海洛因之注射針筒4支、塑膠鏟管1支、用供施用甲基安非
    他命之玻璃管吸食器、塑膠鏟管各1支。
二、證據名稱：
(一)、被告甲○○於警詢、偵查、及本院審理時之自白。
(二)、扣案之海洛因1包（驗餘淨重0.0374公克）、甲基安非他命3
    包（驗餘淨重分別為0.9638公克、0.7678公克、0.7315公克
    ）、注射針筒4支、玻璃管吸食器1支、塑膠鏟管2支可稽。
(三)、中山醫學大學附設醫院檢驗科藥物檢測中心尿液檢驗報告、
    行政院衛生署草屯療養院草療鑑字第0970003167號鑑定書各
    1紙在卷可參。
(四)、臺灣高等法院被告前案紀錄表（被告前案及素行之認定）。
三、論罪科刑部分：按海洛因、甲基安非他命分別係毒品危害防
    制條例第2條第2項第1款、第2款所列之第一級、第二級毒品
    ，不得非法施用。核被告所為，係犯毒品危害防制條例第10
    條第1項之施用第一級毒品罪、同條例第10條第2項之施用第
    二級毒品罪。被告持有第一級毒品海洛因、甲基安非他命，
    進而施用，其持有第一級毒品海洛因、第二級甲基安非他命
    之低度行為應為施用之高度行為所吸收，不另論其持有罪。
    被告前於94年間，因竊盜案件，經本院以94年度沙簡字第54
    1號判處有期徒刑6月確定；又因違反毒品危害防制條例案件
    ，經本院以94年度易字第1993號、95年度訴字101號各判處
    有期徒刑3月、7月、4月，嗣並裁定應執行有期徒刑1年確定
    ，上開案件經接續執行，於96年5月6日假釋期滿執行完畢，
    有臺灣臺中地方法院檢察署刑案資料查註紀錄表及臺灣高等
    法院被告前案紀錄表各乙份在卷可參，其受有期徒刑執行完
    畢後，5年以內故意再犯本件有期徒刑以上之罪，為累犯，
    其所犯上開2罪，均應依刑法第47條第1項規定加重其刑。被
    告所犯施用第一級毒品罪與施用第二級毒品罪2罪之間，犯
    意各別，行為互殊，應予分論併罰。爰審酌被告前有施用毒
    品前科，仍無法戒絕毒癮，竟又再次施用第一級毒品海洛因
    、第二級毒品甲基安非他命，無視於毒品對於自身健康之戕
    害及國家對於杜絕毒品犯罪之禁令，惟審酌施用毒品係自戕
    行為，並未因此而危害他人，所生損害不大，犯罪手段尚屬
    平和及坦承犯行，態度良好等一切情狀，各量處如主文所示
    之刑，並定應執行之刑，以示懲儆。
四、扣案之海洛因1包（驗餘淨重0.0374公克）、甲基安非他命3
    包（驗餘淨重分別為0.9638公克、0.7678公克、0.7315公克
    ），均應依毒品危害防制條例第18條第1項前段規定，宣告
    沒收銷燬之。又扣案之注射針筒4支、玻璃管吸食器1支、塑
    膠鏟管2支，係被告所有，分別用供其施用第一、二級毒品
    所用之物，業據被告陳明在卷，應依刑法第38條第1項第2款
    之規定沒收。
據上論斷，應依刑事訴訟法第273條之1第1項、第299條第1項前
段、第310條之2，毒品危害防制條例第10條第1項、第2項、第18
條第1項前段，刑法第11條、第47條第1項、第51條第5款、第38
條第1項第2款，判決如主文。
中    華    民    國    97    年    5     月    2     日
                        臺灣臺中地方法院刑事第五庭
                            法  官  劉麗瑛
上正本證明與原本無異。
如不服本判決，應於收受送達後10日內向本院提出上訴書狀（應
敘述具體理由並附繕本）。
上訴書狀如未敘述理由，應於上訴期間屆滿後20日內補提理由書
於本院。
                            書記官  王玟
中    華    民    國    97    年    5     月    2     日
附錄論罪科刑法條
毒品危害防制條例第10條
施用第一級毒品者，處 6 月以上 5 年以下有期徒刑。
施用第二級毒品者，處 3 年以下有期徒刑。


司法院資訊處製作；財團法人民間司法改革基金會備份。
